臺灣板橋地方法院刑事判決　　　　　　　　　　 　　 九十三年度訴字第四一二號
　　公　訴　人　臺灣板橋地方法院檢察署檢察官
　　被　　　告　乙○○
　　選任辯護人　莊勝榮律師
右列被告因毒品危害防制條例等案件，經檢察官提起公訴（九十二年度偵字第二一七
九四號），本院判決如左：
    主  文
乙○○未經許可，持有手槍，處有期徒刑伍年肆月，併科罰金新臺幣陸萬元，罰金如
易服勞役，以新臺幣玖佰元即銀元參佰元折算壹日，扣案之貝瑞塔手槍壹支（槍枝管
制編號：0000000000號，含彈匣壹個）及制式子彈參拾參顆均沒收。又未
經許可，寄藏步槍，處有期徒刑壹年拾月，併科罰金新臺幣肆萬元，罰金如易服勞役
，以新臺幣玖佰元即銀元參佰元折算壹日，扣案之步槍壹支（槍枝管制編號：000
0000000號，含彈匣壹個）沒收。又未經許可，寄藏可發射子彈具有殺傷力之
槍枝，處有期徒刑壹年肆月，併科罰金新臺幣參萬元，罰金如易服勞役，以新臺幣玖
佰元即銀元參佰元折算壹日，扣案之仿貝瑞塔改造手槍壹支（槍枝管制編號：000
0000000號，含彈匣貳個）及子彈柒顆均沒收。又意圖供行使之用，而偽造幣
券，處有期徒刑伍年捌月，扣案之偽造新臺幣壹仟元紙鈔成品陸佰玖拾張及半成品玖
佰陸拾參張、伍佰元紙鈔成品肆張及半成品貳佰貳拾伍張、螢幕壹台均沒收。又持有
第二級毒品，處有期徒刑肆月，扣案之第二級毒品安非他命（驗餘淨重參佰玖拾捌點
零參公克）沒收銷燬之。應執行有期徒刑拾肆年，併科罰金新臺幣拾貳萬元，罰金如
易服勞役，以新臺幣玖佰元即銀元參佰元折算壹日。扣案之貝瑞塔手槍壹支（槍枝管
制編號：0000000000號，含彈匣壹個）及制式子彈參拾參顆、步槍壹支（
槍枝管制編號：0000000000號，含彈匣壹個）、仿貝瑞塔改造手槍壹支（
槍枝管制編號：0000000000號，含彈匣貳個）及子彈柒顆、偽造新臺幣壹
仟元紙鈔成品陸佰玖拾張及半成品玖佰陸拾參張、伍佰元紙鈔成品肆張及半成品貳佰
貳拾伍張、螢幕壹台均沒收；第二級毒品安非他命（驗餘淨重參佰玖拾捌點零參公克
）沒收銷燬之。
    事  實
一、乙○○有傷害致死前科（未構成累犯），竟分別基於持有制式手槍、子彈；寄藏
    步槍及寄藏可發射子彈具有殺傷力之槍枝、子彈之犯意，(1)於民國九十一年底某
    日，在桃園市某處向姓名年籍不詳綽號「小朱」之成年男子，以新臺幣（下同）
    四十三萬元之價格，購買制式貝瑞塔手槍一支（槍枝管制編號：0000000
    000號，含彈匣一個）及制式子彈三十三顆，並自該時起，未經許可，在臺北
    縣中和市○○路八一七號十三樓之二住處持有前開槍、彈。(2)又另行起意於九十
    二年九月或十月間某日，在不詳地點，受李源崇所託（已死亡），寄藏步槍一支
    （槍枝管制編號：0000000000號，含彈匣一個），乙○○將上開步槍
    藏放於臺北市南港區○○○路○段八○巷竹林內，彈匣則放置於臺北市○○區○
    ○街六巷七六弄六二號一樓租住處。(3)再行起意於同年十二月初某日，受友
    人黃國憲所託，寄藏可發射子彈具殺傷力之仿貝瑞塔改造手槍一支（槍枝管制編
    號：0000000000號，含彈匣二個）及具殺傷力之子彈十餘顆，乙○○
    將上開改造手槍及子彈放置在車牌號碼七三一九－ＦＪ號休旅車車內。復基於意
    圖供行使之用而偽造幣券之單一犯意，於九十二年十二月九日為警查獲前一、二
    天，在其臺北市○○區○○街六巷七六弄六二號一樓租住處，以友人甲○○
    （於臺灣臺北監獄受刑中）所寄放之電腦、印表機及掃描器等工具，接續偽造新
    臺幣一千元偽鈔成品六百九十張、半成品九百六十三張、五百元偽鈔成品四張、
    半成品二百二十五張。此外，乙○○另基於持有第二級毒品安非他命之犯意，於
    九十二年九月、十月間某日，受甲○○所託，持有甲○○所交付第二級毒品安非
    他命十包（淨重三百四十公克），乙○○將安非他命放置在上址吳興街租住處而
    持有之。嗣於九十二年十二月八日十五時三十分許，乙○○在其前開臺北縣中和
    市住處為警查獲，並扣得貝瑞塔手槍一支（含彈匣一個）、子彈二十五顆、安非
    他命二包（淨重五十八公克）；又於其車牌號碼七三一九－ＦＪ號休旅車車內，
    查獲扣得彈匣一個及子彈十顆；並於前開臺北市○○街租住處，扣得一千元偽鈔
    成品六百九十張、半成品九百六十三張、五百元偽鈔成品四張、半成品二百二十
    五張、電腦一台、螢幕一台、印表機二台、墨水夾七個、驗鈔燈一個、掃描器一
    台、仿貝瑞塔改造手槍一支及子彈十顆、甲○○所交付之安非他命十包（淨重三
    百四十公克）、分裝袋一百三十個、電子秤一台、安非他命吸食器一組；再於九
    十二年十二月九日凌晨一時五十分許，由乙○○主動供出李源崇所寄藏之上開步
    槍，並帶同警方至臺北市南港區○○○路○段八十巷旁之竹林內，起獲前開步槍
    一支，嗣乙○○並自前開吳興街租住處取出前開步槍之彈匣一個交付警方。
二、案經臺北市政府警察局大同分局報請臺灣板橋地方法院檢察署檢察官偵查起訴。
    理  由
一、訊據被告乙○○對於上揭未經許可持有制式手槍及子彈、寄藏步槍及寄藏可發射
    子彈具殺傷力改造手槍、子彈，及持有第二級毒品安非他命之事實，均坦承不諱
    ，惟矢口否認有何意圖供行使之用而偽造幣券之犯行，辯稱：偽鈔那些機器是甲
    ○○寄放的，我是後來好奇才把他打開來，才發現那是製造偽鈔的，那些機器是
    放在紙箱內，當時機器與偽鈔半成品是放在一起，我是在出事前一、二天把電腦
    打開，有看到裡面有偽鈔板的製版存檔，我好奇把檔案資料叫出來，就印了幾張
    出來看，電腦我就沒有關機我就出門了云云。經查：
（一）被告右揭持有制式手槍及子彈、寄藏步槍及寄藏可發射子彈具殺傷力改造手槍
      、子彈等事實，除業據被告自白外，並有扣案之貝瑞塔手槍一支、步槍一支、
      仿貝瑞塔改造手槍一支及子彈四十五顆等物可資佐證。而上開扣案槍枝及子彈
      ，經送內政部警政署刑事警察局鑑定結果，認為：貝瑞塔手槍一支，係義大利
      ＢＥＲＥＴＴＡ廠製９２ＦＳ型口徑９ｍｍ制式半自動步槍，機械性能良好，
      可擊發同口徑制式制式子彈，認具殺傷力；改造手槍一支，係由仿ＢＥＲＥＴ
      ＴＡ廠８４型半自動手槍製造之玩具手槍換裝土造金屬槍管而成之改造手槍，
      機械性能良好，認具殺傷力；長槍一支，經量測其槍管內徑約８‧５ｍｍ、槍
      長約４９ｃｍ、槍重約３ｋｇ，槍管與槍身處有疑似焊接之痕跡，槍管長約２
      ６‧５ｃｍ，槍管不具來復線，經量測其槍口與近彈室處口徑不一，與制式槍
      管口徑規格不符，經對照其外觀型式與ＡＫ７４Ｕ攻擊步槍相似，經實際操作
      其機械性能良好，而認具殺傷力；送鑑子彈四十五顆，其中一顆認係由玩具金
      屬彈殼加裝直徑６‧８ｍｍ之金屬彈頭組合而成之改造子彈，經實際試射，可
      擊發，認具殺傷力。其中十一顆，認均係土造子彈（四顆具直徑８‧６ｍｍ金
      屬彈頭、七顆具８ｍｍ金屬彈頭），採樣四顆試射，均可擊發，認均具殺傷力
      。其中三十三顆，認均係口徑９ｍｍ之制式子彈，認具殺傷力等情。有該局九
      十二年十二月九日刑鑑字第０九二０二三三一六三號槍彈鑑定書一份附卷可參
      ，是此部分犯行洵堪認定。
（二）被告持有甲○○所交付第二級毒品安非他命十包之事實，亦經被告自白不諱。
      核與甲○○於本院審理中證述扣案安非他命十包為伊所有等情相符（見本院九
      十三年六月十八日、七月二十九日審判筆錄）。並且扣案之安非他命共十包，
      經送內政部警政署刑事警察局鑑定結果，確含有第二級毒品安非他命成分，有
      該局九十二年十二月十八日刑鑑字第０九二０二三四五六三號鑑驗通知書在卷
      可稽，是此部分犯行亦堪認定。
（三）被告意圖供行使之用而偽造幣券之部分：
    (1)經本院當庭勘驗前開扣案之新版新臺幣一千元及五百元鈔券，勘驗結果千元鈔
      成品六百九十張，其中九張千元鈔有切割，並有防偽線，其他六百八十一張未
      切割（每張Ａ４紙上印有三張紙鈔），未切割之成品上未製作防偽線，有部分
      未切割之千元鈔成品顏色呈紫色；另外九百六十三張半成品，每張Ａ４紙上印
      有三張紙鈔，只有印正面一面。五百元鈔成品四張，已切割，有貼防偽線；半
      成品二百二十五張，每張Ａ４紙上印有三張紙鈔，只有印正面一面，未貼防偽
      線（見九十三年六月十八日審判筆錄）。而經採其中已切割並印有防偽線千元
      鈔九張及五百元鈔四張，送往中央印製廠鑑定結果：該批一千元偽鈔均以彩
      色噴墨方式仿印，無凹版印紋凸起效果，紙張採坊間布紋類紙張，紙質與真鈔
      不同，號碼：ＦＬ１４１４６１ＹＤ水印以噴墨方式仿製，安全線以灰色墨仿
      造，另以燙印箔膜（含面額數字）仿鈔券正面五段裸露部分，左下角面額數字
      以亮光物質仿折光變色油墨。號碼ＦＬ１６６１９１ＹＤ水印以灰色墨在紙張
      背面仿製，安全線以灰色墨仿造，另以燙印箔膜（含面額數字）仿鈔券正面五
      段裸露部分，左下角面額數字以噴墨方式仿折光變色油墨。其餘無號碼鈔券七
      張，水印以灰色墨在紙張背面仿製，安全線以灰色墨仿造，另以黏貼箔膜（含
      面額數字）仿鈔券正面五段裸露部分，左下角面額數字以噴墨方式仿折光變色
      油墨。該等五百元偽鈔均以彩色噴墨方式仿印，無凹版印紋凸起效果，紙張
      採坊間布紋類紙張，紙質與真鈔不同，其中一張水印以灰色墨在紙張背面仿製
      ，安全線以灰色墨仿造，另以燙印箔膜（含面額數字）仿鈔券正面五段裸露部
      分，左下角面額數字以亮光物質仿折光變色油墨。其餘偽鈔，無水印，安全線
      以灰色墨仿造，另以黏貼箔膜（含面額數字）仿鈔券正面五段裸露部分，左下
      角面額數字以噴墨方式仿折變色油墨。鑑定結果均屬偽造之新臺幣紙鈔無訛，
      有該局九十三年七月七日，中印發字第０九三０００三四二六號函在卷可據。
      是扣案之紙鈔均屬偽鈔無訛，合先敘明。
    (2)被告坦承為警查獲前一、二天因好奇而打開電腦列印了一些偽鈔，惟一再否認
      有行使意圖。雖證人甲○○於本院審理時亦證稱扣案主機、印表機、驗鈔燈、
      偽鈔等物確為伊所有，伊去年在北所戒治時，託被告之弟請被告幫忙處理那些
      東西，因為那時伊在聲請交保要籌錢，而且這些東西伊還想用，所以想把東西
      寄放在被告那裡等語。然甲○○亦證實並未委託被告印製偽鈔。又本件查扣之
      偽鈔數量頗多，證人甲○○雖證稱查扣之偽鈔確實是伊所有的紙張所印製，且
      偽鈔號碼亦為伊所使用之幾組號碼，然上開物品既為證人甲○○所寄放，偽鈔
      紙張、號碼屬證人所有自係理所當然，此不足以為有利被告之認定。況印製偽
      鈔係違法行為，被告如僅止於好奇而列印偽鈔，自當於列印完畢後即時關機，
      且祇須試印一、二張以滿足好奇心即可，以免觸法。然於警方查獲時，電腦、
      印表機仍然處於開啟狀態，為被告所自承，亦有查獲時光碟之本院勘驗筆錄在
      卷可稽。並且偽鈔之成品、半成品高達近二千張。如謂被告僅係好奇之心而試
      印，實難令人信服。再被告於警詢時業已自承「有曾經意圖使用，但被識破後
      就打消此念頭」（見九十二年度偵字第二一七九四號卷第五一頁）。雖並無積
      極證據證明被告曾於何時地行使偽鈔而被識破之事實，然被告有行使之用之意
      圖，已甚明瞭。縱使證人甲○○證稱要印雙面的偽鈔須有功力，不是隨便就可
      以印出來等語，亦不足為被告有利之認定。又縱使上開偽鈔並非全部由被告所
      列印，然被告既曾經意圖使用而印製，自亦不能卸免其責任。綜合上述，被告
      辯稱並無使用意圖云云，係卸責之詞，其有意圖供行使之用而偽造幣券之情甚
      明。
二、查中央銀行於五十年七月一日在臺復業後，即已委託臺灣銀行發行新臺幣，自是
    時起新臺幣即已具有國幣之功能，此觀司法院大法官釋字第九十九號解釋自明。
    核被告印製偽鈔之一接續行為，係犯妨害國幣懲治條例第三條第一項偽造幣券罪
    ；另事實欄(1)、(2)、(3)之持有制式手槍及子彈、寄藏步槍及寄藏可發射子彈具殺
    傷力改造手槍、子彈等行為，係分別觸犯槍砲彈藥刀械管制條例第七條第四項之
    持有手槍罪、第十二條第四項之持有子彈罪；第七條第四項之寄藏步槍罪；第十
    一條第四項之持有可發射子彈具殺傷力之槍枝罪、第十二條第四項之持有子彈罪
    ；其持有甲○○所交付之十包安非他命之行為，係犯毒品危害防制條例第十一條
    第二項之持有第二級毒品罪。公訴意旨固認被告係基於概括犯意，自九十二年十
    一月間起即連續印製上開偽鈔，然並未提出積極證據足資證明被告係自斯時起即
    為印製偽鈔之犯行，惟公訴人既係以裁判上一罪之連續犯關係起訴，此部分自不
    另為無罪之諭知。被告所犯事實欄(1)之同時持有手槍、子彈罪及事實欄(3)之同時
    寄藏可發射子彈具殺傷力之槍枝、子彈罪，係分別以一持有、寄藏行為而觸犯數
    罪名之想像競合犯，應分別從一重之槍砲彈藥刀械管制條例第七條第四項持有手
    槍罪、第十一條第四項之寄藏可發射子彈具殺傷力槍枝罪處斷。所犯上開槍砲彈
    藥刀械管制條例第七條第四項之持有手槍罪、第七條第四項之寄藏步槍罪、第十
    一條第四項之持有可發射子彈具殺傷力之槍枝罪、妨害國幣懲治條例第三條第一
    項偽造幣券罪及毒品危害防制條例第十一條第二項持有第二級毒品罪間，犯意各
    別，行為不同，罪名互異，應分論併罰。再毒品危害防制條例業於九十二年六月
    六日經立法院修正通過，總統於九十二年七月九日公布，並自九十三年一月九日
    開始施行，就同法第十一條第二項持有第二級毒品罪之處罰規定，則增列第四項
    「持有毒品達一定數量者，加重其刑至二分之一，其標準由行政院定之。」之加
    重規定，則依刑法第二條第一項但書規定，以適用舊條文對行為人較為有利，應
    予敘明。另公訴意旨原就被告所涉違反毒品危害防制條例之犯行，原係認定被告
    涉犯毒品危害防制條例第四條第二項之販賣第二級毒品罪嫌，並以通訊監察譯文
    、扣案之安非他命、分裝袋等物，認其持有安非他命之目的非供自用，為其主要
    論據。惟查，證人甲○○業於本院審理時證稱：扣案安非他命十包、分裝袋、電
    子秤為伊所有等語（見本院九十三年六月十八日、七月二十九日審判筆錄）。核
    與被告於警詢、偵訊及本院審理時，一再供稱安非他命係甲○○所寄放等語相符
    。另證人丙○○於本院審理時亦證稱：伊不知道東西是誰的，警詢時說槍械和毒
    品是乙○○的，是因警察說他手上不是他的是誰的，所以我說好像是等語（見本
    院九十三年六月十八日審判筆錄）。又觀諸卷附之通訊監察譯文，其間之內容多
    有使用代號之情形，公訴人並未具體指明代號所代表之意義，因此，被告持有毒
    品、分裝袋及電子秤，至多僅能證明被告確實持有甲○○所交付之第二級毒品安
    非他命十包一節，尚無從遽認被告有販賣之行為，是其所犯應係持有第二級毒品
    安非他命罪，尚無從遽以販賣第二級毒品安非他命之罪名相繩，惟因公訴人起訴
    被告販賣安非他命之事實與被告所為持有第二級毒品安非他命之事實，有實質上
    一罪之吸收關係，本院自得就被告持有甲○○所交付第二級毒品安非他命十包之
    事實予以審究，並且就販賣安非他命部分亦無庸另為無罪之諭知。又被告持有甲
    ○○所交付安非他命，既非供己施用，顯係另行起意基於持有第二級毒品之犯意
    而為，與被告另犯施用安非他命犯行，自無實質上一罪之吸收關係，本院亦得予
    以審究。另被告尚持有安非他命二包經警查獲，而該二包安非他命係被告所有供
    己施用之毒品，業據被告供承在卷，並非甲○○所交付持有，且被告因施用第二
    級毒品安非他命業經裁定送觀察勒戒後，因無繼續施用毒品傾向，由臺灣板橋地
    方法院檢察署檢察官以九十二年度毒偵字第三九八五號為不起訴處分，有不起訴
    處分書一件在卷可憑，其持有此二包安非他命之行為應為該案施用安非他命行為
    所吸收，自無再予審究之餘地，原應諭知不受理判決，惟因公訴意旨就此部分係
    與前開持有甲○○所交付安非他命部分，均係以實質上一罪起訴，是此部分自無
    庸再為不受理之諭知，均此敘明。再被告於臺北縣中和市住處經警搜索後，於警
    詢時主動供述警方未發覺之受李源崇所託而寄藏步槍犯行，並主動向警方報繳其
    受託寄藏之步槍一支及彈匣一個，有九十二年十二月九日警詢筆錄、內政部警政
    署刑事警察局扣押筆錄在卷可按，依槍砲彈藥刀械管制條例第十八條第一項規定
    應予減輕或免除其刑，而被告持有、寄藏槍彈數量不少，另斟酌非法槍枝對於社
    會治安危害極大，人民生命財產均飽受威脅之情，是本院就被告所犯違反槍砲彈
    藥刀械管制條例第七條第四項之寄藏步槍罪，爰參酌刑法第六十六條規定予以減
    輕其刑。爰審酌被告之品行、智識程度及被告年輕力壯，不循正途，徒思不勞之
    財，竟圖以偽造幣券之方式牟利，又槍彈、毒品對於社會治安危害甚鉅，然被告
    犯罪後坦承部分犯行，且態度良好，尚有悔意等一切情狀，分別量處如主文所示
    之刑，併諭知罰金如易服勞役之折算標準，再依法定其應執行之刑後，諭知罰金
    如易服勞役之折算標準。
三、查獲之新臺幣一千元偽鈔成品六百九十張及半成品九百六十三張，五百元偽鈔成
    品四張及半成品二百二十五張，係偽造之幣券，不問屬於犯人與否，應依妨害國
    幣懲治條例第六條規定宣告沒收。而扣案之電腦一台、螢幕一台、印表機二台、
    墨水夾七個、驗鈔燈一個、掃描器一台及安非他命吸食器一組、分裝袋一百三十
    條及電子秤等物，僅螢幕一台及安非他命吸食器一組係被告所有，其餘之物則係
    甲○○所有，業經被告及證人甲○○於本院審理時詳述在卷，且安非他命吸食器
    一組與本件被告持有第二級毒品無關，僅該螢幕一台係被告印製偽鈔所用之物，
    爰依刑法第三十八條第一項第二款之規定諭知螢幕一台沒收。扣案之安非他命十
    包、二包均為第二級毒品，其中二包安非他命係被告因施用第二級毒品所持有，
    與本件持有甲○○所交付第二級毒品之事實無涉，惟因安非他命係違禁物，公訴
    人既已聲請宣告沒收，是爰併諭知安非他命十二包，扣除包裝袋部分驗餘淨重三
    百九十八‧三公克，應依毒品危害防制條例第十八條第一項前段之規定沒收銷
    燬之。至於十包安非他命之包裝袋因係甲○○所交付，非被告所有；另二包安非
    他命之包裝袋，雖係被告所有之物，然因與本件論罪科刑之持有第二級毒品安非
    他命無涉，亦非違禁物，均不予宣告沒收。另扣案之貝瑞塔手槍一支（含彈匣一
    個）、步槍一支（含彈匣一個）、仿貝瑞塔改造手槍一支（含彈匣二個）及子彈
    共四十顆（土造子彈七顆，制式子彈三十三顆），係屬違禁物，亦應依刑法第三
    十八條第一項第一款規定宣告沒收。又子彈因鑑定試射五顆（改造子彈一顆，土
    造子彈四顆）滅失，已失違禁物之性質，爰不予宣告沒收，均附此敘明。
據上論斷，應依刑事訴訟法第二百九十九條第一項前段，槍砲彈藥刀械管制條例第七
條第四項、第十一條第四項、第十八條第一項，妨害國幣懲治條例第三條第一項、第
六條，修正前毒品危害防制條例第十一條第二項、第十八條第一項前段，刑法第十一
條前段、第二條第一項但書、第五十五條、第四十二條第二項、第五十一條第五款、
第七款、第三十八條第一項第一款、第二款，罰金罰鍰提高標準條例第二條，現行法
規所定貨幣單位折算新台幣條例第二條，判決如主文。
本案經檢察官王秀慧到庭執行職務。
中　　　華　　　民　　　國　　九十三　　年　　　八　　　月　　　十九　　日
                               　 臺灣板橋地方法院刑事第三庭
                                    審判長法  官　胡  堅  勤
                                          法  官　王  瑜  玲
                                   　　　 法  官  李  君  豪
右正本證明與原本無異。
如不服本判決，應於判決送達後十日內向本院提出上訴狀（應附繕本），上訴於臺灣
高等法院。
                                          書記官  蕭  汝  芳
中　　　華　　　民　　　國　　九十三　　年　　　八　　　月　　　十九　　日
附錄本案論罪科刑法條：
妨害國幣懲治條例第三條
意圖供行使之用，而偽造、變造幣券者，處無期徒刑或五年以上有期徒刑，得併科五
千元以下罰金。
犯前項之罪，因而擾亂金融，情節重大者，處死刑。
第一項之未遂犯罰之。
槍砲彈藥刀械管制條例第七條
未經許可，製造、販賣或運輸火砲、肩射武器、機關槍、衝鋒槍、卡柄槍、自動步槍
、普通步槍、馬槍、手槍或各類砲彈、炸彈、爆裂物者，處死刑、無期徒刑或七年以
上有期徒刑；處徒刑者，併科新台幣三千萬元以下罰金。
未經許可，轉讓、出租或出借前項所列槍砲、彈藥者，處無期徒刑或五年以上有期徒
刑，併科新台幣一千萬元以下罰金。
意圖供自己或他人犯罪之用，而犯前二項之罪者，處死刑或無期徒刑；處徒刑者，併
科新台幣五千萬元以下罰金。
未經許可，持有、寄藏或意圖販賣而陳列第一項所列槍砲、彈藥者，處五年以上有期
徒刑，併科新台幣一千萬元以下罰金。
第一項至第三項之未遂犯罰之。
槍砲彈藥刀械管制條例第十一條：
未經許可，製造、販賣或運輸第四條第一項第一款所稱其他可發射金屬或子彈具有殺
傷力之各式槍砲者，處五年以上有期徒刑，併科新臺幣一千萬元以下罰金。
未經許可，轉讓、出租或出借前項所列槍砲者，處三年以上十年以下有期徒刑，併科
新臺幣七百萬元以下罰金。
意圖供自己或他人犯罪之用，而犯前二項之罪者，處無期徒刑或七年以上有期徒刑，
併科新臺幣一千萬元以下罰金。
未經許可，持有、寄藏或意圖販賣而陳列第一項所列槍砲者，處一年以上七年以下有
期徒刑，併科新臺幣七百萬元以下罰金。
第一項至第三項之未遂犯罰之。
修正前毒品危害防制條例第十一條
持有第一級毒品者，處三年以下有期徒刑、拘役或新臺幣五萬元以下罰金。
持有第二級毒品者，處二年以下有期徒刑、拘役或新臺幣三萬元以下罰金。
持有專供製造或施用第一、二級毒品之器具者，處一年以下有期徒刑、拘役或新臺幣
一萬元以下罰金。
